臺灣高雄地方法院民事判決
110年度雄簡字第1910號
原      告  楊哲嘉
被      告  張竣宇
上列當事人間請求損害賠償事件，本院於民國111 年2 月22日言
詞辯論終結，判決如下：
    主      文
原告之訴駁回。
訴訟費用由原告負擔。
    事實及理由
一、原告主張：被告於民國107年3月28日以通訊軟體LINE向伊推
    薦投資產品，投資金額為新臺幣（下同）30萬元（下稱系爭
    投資金額），被告並向伊承諾如投資失利僅需賠償半數（下
    稱系爭賠償契約），其餘15萬元將由被告如數退還，伊遂透
    過匯款至訴外人即被告配偶張馨尹中國信託銀行高雄分行帳
    戶之方式交付投資款項予被告。詎被告竟於同年4月24日通
    知伊系爭投資金額已全數賠盡，將慢慢攤還予伊，惟被告迄
    今僅賠償3萬8,000元即未再聞問。為此，爰依系爭賠償契約
    ，提起本訴等語。並聲明：被告應給付原告11萬2,000元。
二、被告則以：伊當時任職於鑫合國際有限公司（下稱鑫合公司
    ），為鑫合公司之員工，故投資契約係存於原告與鑫和公司
    間，理應由鑫合公司賠償原告之投資損失，況鑫合公司嗣後
    賠償3萬8,000元，伊亦已匯還原告，是原告向伊請求賠償顯
    無理由等語置辯。並聲明：原告之訴駁回。
三、本院得心證之理由： 
（一）按當事人互相表示意思一致者，無論其為明示或默示，契
      約即為成立，民法第135 條第1 項定有明文。次按當事人
      主張有利於己之事實者，就其事實有舉證之責任，民事訴
      訟法第277 條定有明文。而民事訴訟如係由原告主張權利
      者，應先由原告負舉證之責，若原告先不能舉證，以證實
      自己主張之事實為真實，則被告就其抗辯事實即令不能舉
      證，或其所舉證據尚有疵累，亦應駁回原告之請求。原告
      主張兩造間成立系爭賠償契約，然為被告所否認，並以前
      揭情詞置辯。是此部分首應探求者，厥為兩造間是否存有
      系爭賠償契約？進始論及被告是否應賠償其餘款項。
（二）查原告前以被告上開所為涉犯詐欺罪嫌並對被告提起刑事
      詐欺告訴，經臺灣高雄地方檢察署110年度偵字第11767號
      （下稱系爭偵案）以犯罪嫌疑不足為不起訴處分，業據本
      院調取系爭偵案核閱明確。原告主張兩造間存有系爭賠償
      契約，無非係以兩造間LINE對話內容為證（本院卷第123
      至167頁）。惟查，核該對話內容所示，至多僅能證明兩
      造共同合夥投資某事業，並由原告匯款投資款項至被告指
      定之帳戶，再由被告將款項提供給所投資之事業；依被告
      曾稱「然後跟你說這個程式叫做黑豹，黑豹每個月獲利拆
      一半給上海團兌後按照每個人佔的股份比例去分配，本金
      閉鎖期6個月但獲利月月拆，最大虧損會停在百分之5％，
      也就是說萬一就算爆倉不會血本無歸還會有一半的本金」
      等語（本院卷第123頁），至多亦僅能說明兩造所投資之
      事業即有關黑豹之程式曾給投資者之訊息內容，即最大虧
      損會停在百分之5％，亦無法證明被告曾擔保如原告投資失
      利，被告願意賠償原告投資款一半之情。而原告就兩造間
      存有系爭賠償契約，復未更為舉證，自難任此情所指為真
      ，顯難憑採，應屬無據。
四、綜上所述，原告依系爭賠償契約，請被告應給付11萬2,000
    元，為無理由，應予駁回。
五、本件事證已臻明確，兩造其餘主張與攻擊防禦方法及所提證
    據，經審酌後認與本件判決之結果不生影響，爰不另逐一論
    述，併此敘明。
六、據上論結，本件原告之訴為無理由，依民事訴訟法第78條，
    判決如主文。
中　　華　　民　　國　　111 　年　　3 　　月　　17　　日
                  高雄簡易庭　法　　　官  饒志民 
以上正本係照原本作成。
如不服本判決，應於送達後20日內，向本院提出上訴狀並表明上
訴理由，如於本判決宣示後送達前提起上訴者，應於判決送達後
20日內補提上訴理由書（須附繕本）。 　　　　　　　　　
中　　華　　民　　國　　111 　年　　3 　　月　　17　　日
                              書　記　官  史華齡